【裁判字號】    88,易,2584
【裁判日期】    890612
【裁判案由】    賭博
【裁判全文】
臺灣桃園地方法院刑事判決                        八十八年度易字第二五八四號
    公  訴  人  臺灣桃園地方法院檢察署檢察官
    被      告  甲○○
    被      告  乙○○
    被      告  己○○
    被      告  庚○○
    被      告  辛○○
    被      告  丁○○
    被      告  戊○○
右列被告因賭博案件，經檢察官提起公訴（八十八年度偵字第一五一五二號），本院
判決如左：
    主  文
甲○○、乙○○、己○○、庚○○、辛○○、丁○○、戊○○均無罪。
    理  由
一、公訴意旨詳如附件起訴書所記載（如附件）。
二、按犯罪事實應依證據認定之，無證據不得推定其犯罪事實；又不能證明被告犯罪
    者，應諭知無罪之判決，刑事訴訟法第一百五十四條、第三百零一條第一項分別
    定有明文。本件訊據被告甲○○、乙○○、己○○、庚○○、辛○○、丁○○、
    戊○○等七人均堅決否認有何公訴人所指之犯行，被告甲○○、乙○○、己○○
    、庚○○、辛○○等五人均一致辯稱：擺設在「壢威遊藝場」內之電動玩具，僅
    是為提供純娛樂性質的機具，並沒有任何賭博的行為等語；被告丁○○則辯稱：
    伊雖然有在「壢威遊藝場」內打電動玩具，但是並沒有洗分兌換過現金等語；另
    被告戊○○則辯稱：伊是在看過乙○○有營業執照以後，才將場地出租給乙○○
    等語。次查本件，公訴人起訴被告甲○○、乙○○、己○○、庚○○、辛○○、
    丁○○、戊○○等七人涉犯賭博罪嫌，主要無非係以另一共同被告丙○○在警局
    中之指述內容為憑據，惟查本件，依據搜索扣押證明筆錄（收據）載明內容，於
    八十八年九月十八日上午所擺設在「壢威遊藝場」內之電動機具，僅有頑皮豹電
    玩（四十五台）、跑馬台八人座（乙台）及賓果王六人座（乙台）等三種共四十
    七台，此與本件共同被告丙○○在警局指稱把玩之電動玩具俄羅斯輪盤、雙魚座
    機檯等語不能相符合。另再依據本件「現場檢查紀錄」表中載明：扣案之「賭資
    為客人丁○○向開分小姐庚○○所開分的壹仟元整」一語，此與被告庚○○之警
    訊筆錄內亦載明警員所問庚○○之用語為：「警方在你身上查獲壹仟元是何人所
    有？」，被告庚○○回答：「壹仟元是客人丁○○準備要開分拿給我的。」一語
    相符合，核此由警員所查扣得之新臺幣壹仟元之來源，乃係警方在被告庚○○身
    上所查扣的，而與本件起訴書事實欄內容末段所載述之「並扣得．．．『機具內
    之賭資』新臺幣一千元」之扣案由來，有大不相同。又另查，本件起訴書事實欄
    之載述「於八十八年九月十八日十一時許，適有賭客丁○○及丙○○在該址把玩
    機台時，為警持．．．搜索票當場查獲」等語．．，此又與本件共同被告丙○○
    早於八十八年九月十八日早上六時四十分許，即已經在警局接受廖英豪警員的訊
    問之情亦不相符合，此有中壢分局之警訊筆錄明載訊問丙○○之時間為八十八年
    九月十八日早上六時四十分許可資參照，又再另依據被告丁○○之警訊筆錄內容
    ，對於警方當時查獲之情形，亦供稱：「現場只有我一個客人，二位開分員及員
    工二人，還有現場電玩機具，其他我不知道，警方來臨檢就說涉嫌賭博，而查扣
    以上人、物品。」等語，亦可顯見本件共同被告丙○○核應非係屬公訴人所指之
    於八十八年九月十八日十一時許，在「壢威遊藝場」內之現場賭客。綜據上情說
    明，因公訴人所舉述之本件證據資料，有諸多已存在與事實不符的明顯瑕疵，無
    法資佐共同被告丙○○於警局之供述內容，以證實其說，自不能夠僅依憑本件共
    同被告丙○○於警局之一人指述即遽入上開被告等人於罪，此外，本件復無其他
    積極證據，可足資證明被告甲○○、乙○○、己○○、庚○○、辛○○、丁○○
    、戊○○等七人有何公訴人所指賭博犯行，核犯罪嫌疑均仍屬有不足，尚不能夠
    證明犯罪，揆諸首揭規定，本件自應為被告甲○○、乙○○、己○○、庚○○、
    辛○○、丁○○、戊○○等七人均無罪判決之諭知。
三、至本件共同被告丙○○部分，另行審結，附此敘明。
據上論斷，應依刑事訴訟法第三百零一條第一項，判決如主文。
本案經檢察官魏雯祈到庭執行職務。
中      華      民      國    八十九    年      六      月      十二    日
                                  臺灣桃園地方法院刑事第一庭
                                      法  官 呂 仲 玉
右正本證明與原本無異。
如不服本判決，應於判決送達後十日內向本院提出上訴狀( 應附繕本 )，上訴於
臺灣高等法院。
                                    書記官   劉文松
中        華        民        國   八十九   年   六   月    三十    日


司法院資訊處製作；財團法人民間司法改革基金會備份。
